【裁判字號】    94,易,1830
【裁判日期】    950310
【裁判案由】    竊盜
【裁判全文】
臺灣高雄地方法院刑事判決              94年度易字第1830號
公 訴 人  臺灣高雄地方法院檢察署檢察官
被    告  甲○○
上列被告因竊盜案件，經檢察官提起公訴（94年度偵字第21589
、22297 號），被告於本院準備程序為有罪之陳述，經合議庭裁
定由受命法官依簡式審判程序獨任審理，判決如下：
    主  文
甲○○連續於夜間侵入住宅竊盜，累犯，處有期徒刑拾壹月。扣
案機車鑰匙壹支沒收。
    事  實
一、甲○○前於民國85年間，因竊盜、強盜案件，先後被判處有
    期徒刑8 月、4 年6 月確定，嗣經定其應執行之刑為有期徒
    刑4 年10月，於85年3 月19日入監服刑，於87年1 月6 日因
    縮短刑期假釋出間；嗣於87年、88年間，又先後因竊盜、搶
    奪案件，分經判處有期徒刑2 年及強制工作3 年、有期徒刑
    10月確定，首開假釋亦被撤銷，殘刑與前揭有期徒刑乃接續
    執行，於89年12月29日入監服刑，於94年7 月8 日縮短刑期
    執行完畢（此前之87年8 月10日至89年12月28日間，乃係執
    行強制工作）。詎不知悔改，猶基於意圖為自己不法所有之
    概括犯意，連續於：
(一)94年（起訴書誤載為90年，業經公訴人當庭更正）9 月19日
    凌晨0 時許，因遍尋不著自己之機車，遂在高雄縣鳳山市○○○街81巷5 號前，以所有之自備鑰匙1 支發動機車電門之
    方式，竊取乙○○所有、停放該處之車牌號碼YZL-182 號輕
    型機車1 輛（下稱前開機車，價值約為新臺幣1 萬元，起訴
    書誤載為自用小客車），得手後供己代步使用。嗣於翌日凌
    晨2 時40分許，甲○○騎乘前開機車行經高雄市○鎮區○○
    路與凱旋路口之際，經執勤警員吳正峰發現甲○○所騎乘者
    乃係贓車，遂沿路追緝至高雄縣鳳山市○○街87巷18前將甲○○逮獲，並扣得前開機車鑰匙1 支。
(二)同月27日下午5 時50分許至6 時30分間某時之夜間，因見丁○○位於高雄市前金區市○○路242 號8 樓住處之大門未鎖
    ，遂推門進入，並徒手竊取丁○○所有、放置於房內床頭櫃
    上之咖啡色皮夾1 個（內有丁○○之身分證、機車駕駛執照
    、台新銀行信用卡、陽信銀行信用卡、渣打銀行信用卡、聯
    邦銀行信用卡與台新銀行金融卡各1 張），得手後旋即離開
    丁○○住處，嗣翻找皮夾未獲現金，加以一時心虛，遂將皮
    夾連同其內物件，隨手丟棄於附近之成功一路5198巷後空地
    。迨丁○○於夜間6 時30分許返回住處時，因見甲○○在住
    處門口一帶徘徊，驚覺有異，乃報警查悉上情。
二、案經乙○○訴由高雄市政府警察局保安警察大隊，及新興分
    局報請臺灣高雄地方法院檢察署檢察官偵查起訴。
    理  由
一、本件被告甲○○所犯為死刑、無刑徒刑或最輕本刑為3 年以
    上有期徒刑以外之罪，其於準備程序中就被訴犯罪事實，為
    有罪之陳述，經法官告知簡式審判程序之旨，並聽取當事人
    之意見後，依刑事訴訟法第273 條之1 第1 項規定，裁定由
    受命法官獨任進行簡式審判程序，合先指明。
二、前開犯罪事實，業據被告甲○○於本院審理時坦承不諱，且
    核與證人告訴人乙○○、證人即被害人丁○○於警詢中證述
    之失竊情節，及證人即執勤警員吳正峰於偵查結證之查獲經
    過，均大致相符；並有上開機車行車執照、車輛失竊證明書
    、個別資料查詢報表各1 份，中華民國94年高雄地區7 至12
    月日出日沒時刻表1 紙，扣押物品目錄表、贓物認領收據各
    2 紙，蒐證照片共5 張附卷足按，此外復有鑰匙1 支扣案可
    資佐證，足認被告之自白核與事實相符，可堪採為認定犯罪
    事實之依據，本件事證明確，被告各該竊盜犯行，均堪認定
    。
三、核被告關於事實欄一（一）之所為，係犯刑法第320 條第1
    項之普通竊盜罪；至事實欄一（二）之所為，則係犯刑法第
    321 條第1 項第1 款之於夜間侵入住宅竊盜罪。被告先後2
    次竊盜犯行，時間緊接，所犯又為基本構成要件相同之罪，
    顯係基於概括犯意而反覆為之者，為連續犯，應依刑法第56
    條之規定，論以其中情節重者，亦即事實欄一（二）之於夜
    間侵入住宅竊盜罪，並加重其刑。被告曾於85年間，因竊盜
    、強盜案件，先後被判處有期徒刑8 月、4 年6 月確定，嗣
    經定其應執行之刑為有期徒刑4 年10月，於85年3 月19日入
    監服刑，於87年1 月6 日因縮短刑期假釋出間；嗣於87年、
    88 年 間，又先後因竊盜、搶奪案件，分經判處有期徒刑2
    年及強制工作3 年、有期途刑10月確定，前開假釋亦被撤銷
    ，三者接續執行，於89年12月29日入監服刑，於94年7 月8
    日縮短刑期執行完畢一節，有臺灣高等法院被告前案紀錄表
    1 份在卷可按，其於該有期徒刑執行完畢後，5 年內再犯本
    件有期徒刑以上之罪，為累犯，應依刑法第47條之規定加重
    其刑，並遞加之。末被告縱曾罹患精神方面疾病，惟被告於
    本案犯行前後，均持續前往醫院就診，有高雄市立凱旋醫院
    95年2 月15日高市凱醫成字第0950000898號函1 紙份卷可按
    （本院卷第62頁），精神狀況自已獲有相當程度之控制；再
    參諸前已認明之被告因騎乘贓車為警察查獲時，方知四處逃
    逸一情，及被告94年9 月間之該2 次警詢筆錄中，均能完整
    、清楚說明行竊經過各節，更堪信被告於該段期間之精神狀
    況應無何不尋常之處；末被告於95年3 月3 日準備程序中，
    更坦言：我是因為希望獲得具保停止羈押之裁定，才於同年
    1 月27日之準備程序中提到自己的精神狀況欠佳，事實上，
    為本案2 次竊盜犯行時，我都可以控制自己的行為，我也知
    道那樣是錯的等語（本院卷第67頁），是以被告於為本案犯
    行之際，顯無心神喪失或精神耗弱之情事，也併予指明。
四、審酌被告正值青壯年紀，不思以正當途逕謀取財富，竟連續
    竊取他人財物，已對他人財產權造成損害，又其先前即曾因
    竊盜案件接受徒刑與強制工作之執行，復另有強盜、搶奪等
    財產犯罪前科，猶不知悔悟再犯本案，自不宜輕恕，另並斟
    酌被告之犯後態度，所竊財物價值等一切情狀，爰量處如主
    文所示之刑。扣案之機車鑰匙1 支，為被告所有供犯罪所用
    之物，業據被告於警詢、偵查中供陳在卷，應依刑法第38條
    第1 項第2 款，予以宣告沒收。
據上論斷，應依刑事訴訟法第273 條之1 第1 項、第299 條第1
項前段，刑法第56條、第321 條第1 項第1 款、第47條、第38條
第1 項第2 款，判決如主文。
本案經檢察官丙○○到庭執行職務。
中    華    民    國    95    年    3     月    10    日
                  刑事第十庭  法  官  莊珮吟
以上正本證明與原本無異。
如不服本判決，應於判決送達後10日內，向本院提出上訴狀。
中    華    民    國    95    年    3     月    10    日
                              書記官  蔡妮君
附錄本判決論罪之法條：
《刑法第321 條第1 項第1 款》
犯竊盜罪而有左（下）列情形之一者，處6 月以上、5 年以下有
期徒刑：
一  於夜間侵入住宅或有人居住之建築物、船艦或隱匿其內而犯
    之者。


司法院資訊處製作；財團法人民間司法改革基金會備份。
